【裁判字號】    89,簡上,162
【裁判日期】    890922
【裁判案由】    賭博
【裁判全文】
臺灣高雄地方法院刑事判決                        八十九年度簡上字第一六二號
    上  訴  人  臺灣高雄地方法院檢察署檢察官
    被      告  甲○○
右上訴人因賭博案件，不服本院八十九年度雄簡字第三三二號中華民國八十九年三月
二十七日第一審判決（聲請案號八十九年度偵字第三九五四號）提起上訴，本院判決
如左：
    主      文
原判決撤銷。
甲○○意圖營利，供給賭博場所，處有期徒刑月，如易科罰金以佰元折算壹日。
扣案之麻將牌壹副及賭資新臺幣仟貳佰元均沒收。
    事      實
一、甲○○於民國八十九年二月十一日二十一時許，意圖營利，提供高雄市旗津區安
    順巷六十五號為賭博場所，供洪安平、莊吉發、莊天生與其本人在該處以麻將賭
    博財物。每底新臺幣（下同）五百元、每台一百元，每四圈抽頭六百元。至同日
    二十二時二十分，在同處為警查獲，並扣得麻將牌一副及賭資三千二百元。
二、案經高雄市政府警察局鼓山分局報請臺灣高雄地方法院檢察署檢察官偵查聲請以
    簡易判決處刑，並移送併辦。
    理      由
一、右揭犯罪事實業據被告坦承不諱，核與證人洪石平、莊吉發、莊天生於警訊中證
    述之情節相符，復有扣案之麻將牌一副及賭資三千二百元足資佐據，本件事證已
    臻明確，被告犯行已堪認定。
二、核被告所為，係犯刑法第二百六十八條之意圖營利供給賭博場罪。原審依簡易判
    決處刑，固非無見，惟刑法第二百六十八條之罪，法定刑為三年以下有期徒刑，
    得併科三千元以下罰金，並無拘役刑，詎原判決判處被告拘役伍拾日，如易科罰
    折算一日，是原審認事用法尚屬有誤，上訴意旨指摘原判決不當，應認有理由。
    爰審酌被告年紀甚輕，智慮不足，犯後復坦認犯行，認有悔意等一切情狀，由本
    院撤銷改判量處如主文所示之刑，並諭知易科罰金之折算標準。所扣麻將牌一副
    為被告供犯罪所用之物，賭資三千二百元為被告所得之物，均屬被告所有，業據
    被告供明在卷，爰依刑法第三十八條第一項第二、三款之規定宣告沒收。
三、被告經合法傳喚，無正當理由不到庭，爰不待其陳述逕行判決。
據上論斷，應依刑事訴訟法第四百五十五條之一第一項、第三項、第三百六十九條第
一項前段、第三百七十一條、第三百六十四條、第二百九十九條第一項前段，刑法第
二百六十八條、第四十一條、第三十八條第一項第二、三款，罰金罰鍰提高標準條例
第一條前段、第二條，判決如主文。
本案經檢察官李靜文到庭執行職務
中      華      民      國    八十九    年      九      月    二十二    日
                                  臺灣臺北地方法院刑事第三庭
                                      審判長法  官  宋  明  中
                                            法  官  涂  裕  洪
                                            法  官  古  振  暉
右正本證明與原本無異。
不得上訴。
                                            書記官  馮  欽  鳳
中    華    民    國      八十九      年      九      月      二十八    日
附錄本案論罪科刑法條全文：
金，以三百元
刑法第二百六十八條：意圖營利，供給賭博場所或聚眾賭博者，處三年以下有期徒刑
                    ，得併科三千元以下罰金。


司法院資訊處製作；財團法人民間司法改革基金會備份。
